【裁判字號】    92,財管,50
【裁判日期】    920922
【裁判案由】    指定遺產管理人
【裁判全文】
臺灣臺北地方法院民事裁定                      九十二年度財管字第五０號
      聲  請  人  乙○
      代  理  人  張利民
右聲請人聲請指定被繼承人甲○○遺產管理人事件，本院裁定如左：
    主      文
指定財政部國有財產局台灣北區辦事處為被繼承人甲○○（男、民國四年二月一日生
、
之九號、民國九十二年二月十六日死亡）之遺產管理人。
准對被繼承人甲○○之繼承人為承認繼承之公示催告。
被繼承人甲○○之大陸地區以外繼承人，應自前項公示催告最後登載新聞紙之日起，
壹年內承認繼承，上述期限屆滿，無繼承人承認繼承時，被繼承人甲○○之遺產，於
清償債權，並交付遺贈物後，如有剩餘即歸屬國庫。
程序費用由被繼承人甲○○之遺產負擔。
    理      由
一、按繼承開始時，繼承人有無不明，而無親屬會議或親屬會議未於一個月內選定遺
    產管理人者，利害關係人得聲請法院選任遺產管理人，並由法院依公示催告程序
    ，定六個月以上之期限，公告繼承人，命其於期限內承認繼承，民法第一千一百
    七十七條、第一千一百七十八條第一項、第二項規定甚明。次按被繼承人在台灣
    地區之遺產，由大陸地區人民依法繼承之遺產事件，其繼承人全部為大陸地區人
    民者，除被繼承人係現役軍人或退除役官兵死亡而無繼承人，繼承人之有無不明
    或繼承人因故不能掌理遺產者，由主管機關管理其遺產，應適用臺灣地區與大陸
    地區人民關係條例第六十八條之情形者外，由繼承人、利害關係人或檢察官聲請
    法院指定財政部國有財產局為遺產管理人，管理其遺產，臺灣地區與大陸地區人
    民關係條例第六十七條之一定有明文。
二、本件聲請意旨略以：被繼承人甲○○（男、民國四年二月一日生、
    號：Ｚ000000000號、籍設台北市○○區○道路九四巷二一之九號）於
    九十二年二月十六日死亡，遺有郵政儲金等遺產，被繼承人隻身在台，繼承人均
    為大陸地區人民，被繼承人甲○○復無民法第一千一百三十一條所定之親屬，足
    資召開親屬會議，以定其遺產管理人，為此聲請選任被繼承人甲○○之遺產管理
    人等語。
三、查聲請人主張之事實，業據其提出
    十日北院錦家事九十二聲繼字第四七號通知、經財團法人海峽交流基金會公證之
    （2003）江蘇省泗陽證民台字第二一號親屬關係公證等件為證。足證被繼承人甲
    ○○隻身在台，其親屬均在大陸，是聲請人之聲請，核與首開規定尚無不合，爰
    依上開規定指定財政部國有財產局台灣北區辦事處為被繼承人甲○○之遺產管理
    人且為承認繼承之公示催告。
四、依非訟事件法第九條裁定如主文。
中      華      民      國    九十二    年      九      月    二十二    日
                                        家事法庭法      官  林妙黛
右正本證明與原本無異
如不服本裁定應於送達後十日內向本院提出抗告狀
中      華      民      國    九十二    年      九      月    二十三    日
                                                書  記  官  尹遜言


司法院資訊處製作；財團法人民間司法改革基金會備份。
